臺灣臺中地方法院刑事判決
110年度訴字第834、2032號
公  訴  人  臺灣臺中地方檢察署檢察官
被      告  李金璋  男  民國00年0月00日生
                    身分證統一編號：Z000000000號
                    住新北市○○區○○路0段000號2樓
                    居新北市○○區○○街00號
上列被告因偽造文書等案件，經檢察官提起公訴（109年度偵字
第31125號）及追加起訴（110年度偵字第33890號），被告於準
備程序中就被訴事實為有罪之陳述，經告知簡式審判程序之旨，
並聽取當事人之意見後，本院合議庭裁定由受命法官獨任進行簡
式審判程序，判決如下：
    主    文
李金璋犯如附表一編號1至4主文欄所示之罪，各處如附表一編號
1至4主文欄所示之刑。應執行有期徒刑柒月，如易科罰金，以新
臺幣壹仟元折算壹日。
    犯罪事實
一、李金璋透過不詳方式知悉賴勇吉向遠東國際商業銀行（下稱
    遠東銀行）申請之0000-0000-0000-0000號信用卡卡號、有
    效日期及授權碼等資料後，明知其並未取得賴勇吉之同意或
    授權，竟意圖為自己不法所有，基於詐欺取財、行使偽造準
    私文書之犯意，先後於如附表二編號1至4所示之時間，在其
    當時位於臺中市豐原區之住處，以桌上型電腦連結網際網路
    至網路家庭國際資訊股份有限公司（下稱網路家庭公司）所
    經營之網路家庭電子商務網站，擅自輸入賴勇吉之上開信用
    卡卡號、有效日期及授權碼等資料，訂購如附表二編號1至4
    所示之商品，以表示確認各筆訂購商品及消費金額，並向發
    卡銀行請求撥付消費款項予特約商店之意思，而偽造不實之
    網路刷卡消費訂單之電磁紀錄，並將上開網路刷卡消費訂單
    傳輸予網路家庭公司而行使之，使不知情之網路家庭公司人
    員陷於錯誤，誤認上開網路刷卡消費訂單均有取得賴勇吉之
    同意或授權，因而交付如附表二編號1所示之商品予李金璋
    ；如附表二編號2至4部分則因刷卡消費失敗，致未能取得各
    該商品而不遂，足以生損害於賴勇吉、網路家庭公司及遠東
    銀行對於信用卡管理之正確性。
二、案經網路家庭公司告訴臺灣臺中地方檢察署檢察官偵查起訴
    及追加起訴。
　　理    由
一、查被告李金璋所犯係死刑、無期徒刑、最輕本刑為3年以上
    有期徒刑以外之罪，亦非高等法院管轄之第一審案件，其於
    準備程序中就上開被訴事實為有罪之陳述（見本院110年度
    訴字第834號卷【下稱本院卷】第126頁），經告以簡式審判
    程序之旨，並聽取公訴人及被告之意見後，本院合議庭認宜
    進行簡式審判程序，爰依刑事訴訟法第273條之1第1項規定
    裁定由受命法官獨任進行簡式審判程序，合先敘明。又本案
    證據之調查，依刑事訴訟法第273條之2規定，自不受同法第
    159條第1項、第161條之2、第161條之3、第163條之1及第16
    4條至第170條規定之限制，依法均具證據能力，併此敘明。
二、認定犯罪事實所憑之證據及理由：
　　上開犯罪事實，業據被告於偵查及本院審理中均坦承不諱（
    見臺灣臺北地方檢察署109年度偵緝字第1518號卷第39、40
    頁、臺灣臺中地方檢察署109年度偵字第31125號卷【下稱偵
    31125卷】第35、36頁及本院卷第126、136、137頁），核與
    證人即被害人賴勇吉、證人即告訴人公司訂單確認單位之主
    管陳曉琦於偵查中之證述情節（見臺灣臺北地方檢察署109
    年度偵字第11351號卷【下稱偵11351卷】第21至23頁及偵31
    125卷第49、50頁）及證人即告訴人公司之法務蔡巧若於警
    詢及偵查中之證述情節（見臺灣臺北地方檢察署109年度他
    字第1406號卷【下稱他卷】第47至50頁及偵11351卷第21至2
    3頁）均相符合，並有告訴人公司訂單之繳費明細表（見他
    卷第11至13頁）、被害人賴勇吉之遠東銀行授權書（見他卷
    第15至17頁）、告訴人公司信用卡授權失敗訂單之繳費明細
    表及交易明細表（見他卷第19至33頁及偵11351卷第37頁）
    等件在卷可稽，是被告上開之任意性自白與事實相符，堪以
    採信。準此，本案事證明確，被告上開犯行均堪認定，應予
    依法論科。
三、論罪科刑：
  ㈠按在紙上或物品上之文字、符號、圖畫、照像，依習慣或特
    約，足以為表示其用意之證明者，關於本章及本章以外各罪
    ，以文書論；錄音、錄影或電磁紀錄，藉機器或電腦之處理
    所顯示之聲音、影像或符號，足以為表示其用意之證明者，
    亦同，刑法第220條定有明文。而行為人利用電腦網路設備
    連接網際網路至特約商店經營之網站，冒用他人之身分，輸
    入他人所有之信用卡資料，偽造他人以信用卡消費之電磁紀
    錄後傳送至上開網站，表示係他人本人同意或授權以信用卡
    付費方式進行該次交易之意，使特約商店得據以請求發卡銀
    行撥付該筆消費款項，即具有簽帳消費及收據之性質，自屬
    刑法第220條第2項之準私文書無疑。是核被告如附表二編號
    1所為，係犯刑法第216條、第210條、第220條第2項之行使
    偽造準私文書罪及同法第339條第1項之詐欺取財罪；如附表
    二編號2至4所為，均係犯刑法第216條、第210條、第220條
    第2項之行使偽造準私文書罪及同法第339條第3項、第1項之
    詐欺取財未遂罪。公訴意旨認附表二編號1部分尚涉犯刑法
    第339條第3項、第1項之詐欺取財未遂罪嫌，容有未洽。被
    告偽造準私文書之低度行為，均為行使之高度行為所吸收，
    不另論罪。被告如附表二編號2至4所示犯行，各係基於單一
    犯罪之決意，於密接之時間及同一地點為之，且侵害同一法
    益，各該行為之獨立性極為薄弱，依一般社會健全觀念，難
    以強行分開，在刑法評價上，以視為數個舉動之接續施行，
    合為包括之一行為予以評價，較為合理，應成立接續犯，均
    各僅論以一罪。被告如附表二編號1所示犯行，係以一行為
    同時觸犯行使偽造準私文書罪及詐欺取財罪；如附表二編號
    2至4所示犯行，均係以一行為同時觸犯行使偽造準私文書罪
    及詐欺取財未遂罪，為想像競合犯，應依刑法第55條前段規
    定，均從一重論以行使偽造準私文書罪。被告所犯上開4罪
    ，犯意各別，行為互殊，應予分論併罰。
　㈡按想像競合犯之處斷刑，本質上係「刑之合併」，其所謂從
    一重處斷，乃將想像競合犯組成之評價上數罪，合併為科刑
    一罪，其所對應之刑罰，亦合併其評價上數罪之數法定刑，
    而為一個處斷刑。易言之，想像競合犯侵害數法益者皆成立
    犯罪，論罪時必須輕、重罪併舉論述，同時宣告所犯各罪名
    ，包括各罪有無加重、減免其刑之情形，亦應說明論列，量
    刑時併衡酌輕罪部分量刑事由，評價始為充足，然後依刑法
    第55條前段規定「從一重處斷」，非謂對於其餘各罪可置而
    不論。因此，法院決定處斷刑時，雖以其中最重罪名之法定
    刑，做為裁量之準據，惟於裁量其輕重時，仍應將輕罪合併
    評價在內（最高法院108年度台上字第4405、4408號判決意
    旨參照）。查被告如附表二編號2至4所示詐欺取財未遂罪部
    分，爰依刑法第25條第2項規定，按既遂犯之刑減輕其刑，
    又詐欺取財未遂罪雖屬想像競合犯其中之輕罪，惟依上開說
    明，本院於後述量刑時，仍應併予衡酌此部分減刑事由，附
    此敘明。
　㈢爰審酌被告正值青壯，卻不思以正當途徑謀取生活所需，竟
    率爾在網路上盜刷他人信用卡消費，除侵害他人財產法益外
    ，同時破壞社會治安與金融秩序，益見其法治觀念淡薄，所
    為實屬不該；並考量被告犯後已坦承犯行，且業與告訴人公
    司就附表二編號1部分調解成立並獲取其諒恕，有臺北市大
    安區調解委員會調解書1份（見偵31125卷第27頁）附卷足憑
    ，惟迄未與被害人賴勇吉及被害人遠東銀行達成和解並獲取
    其等之諒恕之犯後態度；另酌以被告前無任何犯罪之前科紀
    錄，有臺灣高等法院被告前案紀錄表1份（見本院卷第15、1
    6頁）在卷可稽，素行良好；兼衡以被告本案犯罪之動機、
    目的、手段、情節、所生危害及其自陳大學畢業之智識程度
    、從事保全工作、月收入新臺幣（下同）3萬元、未婚、無
    子女、需要扶養父親、貧寒之家庭經濟狀況、有慢性肺阻塞
    疾病（見本院卷第136頁）等一切情狀，各量處如附表一編
    號1至4主文欄所示之刑，並均諭知易科罰金之折算標準，暨
    審酌其所犯數罪之態樣、手段、動機均屬相同，於併合處罰
    時責任非難重複程度甚高，爰定其應執行之刑如主文所示，
    並諭知易科罰金之折算標準，以資懲儆。
四、沒收：
  ㈠本案被告在網路上盜刷他人信用卡消費所使用之桌上型電腦1
    台，未據扣案，且係日常生活中容易取得之物，亦非專供本
    案犯行所用之物，縱予沒收所收之特別預防及社會防衛效果
    亦甚微弱，並會造成將來執行上之困難，足認宣告沒收將欠
    缺刑法上之重要性，爰不予宣告沒收或追徵。
　㈡被告如附表二編號1部分所詐得價值3,480元之商品，乃其犯
    罪所得，惟被告已給付4,360元之賠償金予告訴人公司，有
    前揭臺北市大安區調解委員會調解書1份在卷可稽，是被告
    給付之賠償金額既高於其犯罪所得，足見被告本案之犯罪所
    得已遭剝奪殆盡甚明，若就其本案犯罪所得部分仍宣告沒收
    或追徵，顯有過苛之虞，爰依刑法第38條之2第2項規定，不
    予宣告沒收或追徵。
據上論斷，應依刑事訴訟法第273條之1第1項、第299條第1項前
段，刑法第216條、第210條、第220條第2項、第339條第1項、第
3項、第55條前段、第41條第1項前段、第8項、第51條第5款，刑
法施行法第1條之1第1項，判決如主文。 　　
本案經檢察官鄭仙杏提起公訴，檢察官陳隆翔追加起訴及到庭執
行職務。
中　　華　　民　　國　　 111 　年　　1　　月　　27　　日
　　　　　　　 　 刑事第十六庭  法  官  呂超群
以上正本證明與原本無異。
如不服本判決應於收受送達後20日內向本院提出上訴書狀，並應
敘述具體理由；其未敘述上訴理由者，應於上訴期間屆滿後20日
內向本院補提理由書（均須按他造當事人之人數附繕本）「切勿
逕送上級法院」。
告訴人或被害人如不服判決，應備理由具狀向檢察官請求上訴，
上訴期間之計算，以檢察官收受判決正本之日起算。
　　　　　　　　　　　　　　  　書記官  鄭淑英
中    華    民    國   111    年    1     月    27   日
附錄法條：
刑法第216條
行使第210條至第215條之文書者，依偽造、變造文書或登載不實
事項或使登載不實事項之規定處斷。
刑法第210條
偽造、變造私文書，足以生損害於公眾或他人者，處5年以下有
期徒刑。
刑法第220條
在紙上或物品上之文字、符號、圖畫、照像，依習慣或特約，足
以為表示其用意之證明者，關於本章及本章以外各罪，以文書論
。
錄音、錄影或電磁紀錄，藉機器或電腦之處理所顯示之聲音、影
像或符號，足以為表示其用意之證明者，亦同。
刑法第339條
意圖為自己或第三人不法之所有，以詐術使人將本人或第三人之
物交付者，處5年以下有期徒刑、拘役或科或併科50萬元以下罰
金。
以前項方法得財產上不法之利益或使第三人得之者，亦同。
前二項之未遂犯罰之。　　
附表一：
編號 犯罪事實 主文  1 附表二編號1所示犯行 李金璋犯行使偽造準私文書罪，處有期徒刑肆月，如易科罰金，以新臺幣壹仟元折算壹日。  2 附表二編號2所示犯行 李金璋犯行使偽造準私文書罪，處有期徒刑參月，如易科罰金，以新臺幣壹仟元折算壹日。  3 附表二編號3所示犯行 李金璋犯行使偽造準私文書罪，處有期徒刑參月，如易科罰金，以新臺幣壹仟元折算壹日。  4 附表二編號4所示犯行 李金璋犯行使偽造準私文書罪，處有期徒刑參月，如易科罰金，以新臺幣壹仟元折算壹日。 
附表二：
編號 訂單編號 訂購時間 訂購商品 金額（新臺幣）  1 00000000000000 108年8月12日9時57分08秒 耐瑞專業用電動磨刀機KE-280 1個（附贈細號磨刀砂、磨刀輪【粗砂輪】各1個） 3,480元  2 00000000000000 108年8月16日16時12分04秒 Lenovo筆記型電腦（含擴充記憶體）1台及隨身碟1個 共2萬289元（電腦1萬9,990元、隨身碟299元）  00000000000000 108年8月16日16時12分31秒 Lenovo筆記型電腦（含擴充記憶體）1台及隨身碟1個 共2萬289元（電腦1萬9,990元、隨身碟299元）  00000000000000 108年8月16日16時13分07秒 Lenovo筆記型電腦（含擴充記憶體）1台及隨身碟1個 共2萬289元（電腦1萬9,990元、隨身碟299元）  00000000000000 108年8月16日16時16分02秒 Lenovo筆記型電腦（含擴充記憶體）1台及隨身碟1個 共2萬289元（電腦1萬9,990元、隨身碟299元）  3 00000000000000 108年8月26日11時39分37秒 Lenovo筆記型電腦（含擴充記憶體）1台及隨身碟1個 共2萬289元（電腦1萬9,990元、隨身碟299元）  00000000000000 108年8月26日11時41分19秒 Lenovo筆記型電腦（含擴充記憶體）1台及隨身碟1個 共2萬289元（電腦1萬9,990元、隨身碟299元）  4 00000000000000 108年9月11日11時15分49秒 Acer筆記型電腦（含擴充記憶體）1台及隨身碟1個 共1萬6,199元（電腦1萬5,900元、隨身碟299元）  00000000000000 108年9月11日11時16分58秒 Acer筆記型電腦（含擴充記憶體）1台及隨身碟1個 共1萬6,199元（電腦1萬5,900元、隨身碟299元）